臺灣新北地方法院民事裁定
111年度消債更字第225號
聲  請  人  邱宗賢  
代  理  人  劉薰蕙律師（法扶律師）
上列當事人因消費者債務清理事件聲請更生，本院裁定如下：
    主  文
聲請人應於本裁定送達後15日內，補正如附件所述事項。
    理  由
一、按聲請更生或清算不合程式或不備其他要件者，法院應以裁
    定駁回之，但其情形可以補正者，法院應定期間先命補正，
    消費者債務清理條例第8條定有明文。
二、查本件聲請人具狀聲請更生，有如附件所示事項應予補正，
    爰定期命補正，如逾期未補正，則駁回其聲請。
三、依消費者債務清理條例第8 條但書，裁定如主文。
中　　華　　民　　國　111 　　年　　5 　  月　　17　　日
                民事第八庭    法　官　陳翠琪
上為正本係照原本作成
本件不得抗告
中　　華　　民　　國　111 　　年　　5 　　月　　17  　日
                    　　　　  書記官　曾怡婷
附件:
一、請預納郵務送達費4,080元（依聲請人陳報之債權人7人連同
    債務人及聲請人，合計8人，暫以每人10份，每份51元計算:
    8人×10份×51元=4,080元）。
二、請釋明本件聲請理由：請詳實說明債務發生原因、本件無法
    與最大債權人達成前置調解之理由（例如有何不能清償債務
    或有不能清償之虞情事）？聲請人陳報有民間債權人，聲請
    人應說明積欠之債務及理由為何？並請提出民間債權人之借
    貸證明文件（如借貸契約、借據等件），另聲請人陳報係因
    「消費借貸、自用住宅借款、信用卡或現金卡契約」對金融
    機構積欠債務，惟按聲請人陳報債權人清冊，未見聲請人有
    自用住宅借款，請聲請人詳為說明其原因。
三、聲請人陳報積欠裕富數位融資股份有限公司「商品貸款」，
    請聲請人說明係何商品，並提出貸款證明。
四、聲請人陳報積欠訴外人邱○茹300萬元，聲請人稱係邱○茹代
    聲請人向「中華優質當鋪等當鋪」清償積欠之債務，聲請人
    似非僅向1家當舖進行借款，請聲請人分別陳報說明，聲請
    人原積欠債務之各當鋪分別為何家當舖？積欠之債務各為多
    少？聲請人係以何物進行質押？價值各係多少？現是否全數
    贖回？並提出與各家當舖借款之證明及邱○茹代為還款之證
    明（如匯款紀錄等）。
五、聲請人陳報臺灣土地銀行城東分行放款繳納單，惟未見聲請
    人有呈報該銀行為債權人，請聲請人說明該筆債務發生之原
    因，及現是否已為清償，如需增加債權人請重新製作債權人
    清冊並提出相關證明。
六、依聲請人提出之中國信託商業銀行股份有限公司（下稱中信
    商銀）前置協商不成立通知書所示，聲請人曾與中信商銀申
    請前置協商不成立，請聲請人向債權人確認並說明參與協商
    之債權人為何？並提出原協商之相關資料與證明。
七、聲請人於聲請更生前2年起迄今（聲請更生前1日即民國111
    年5月5日回溯2年內），期間之財產變動狀況（包含不動產
    、動產），應詳述其原因情事【即就上開財產之有償、無償
    （原始或繼受）取得、移轉予他人、變更或設定負擔等事實
    或法律行為致生權利得、喪、變更之情形】，據實向法院陳
    報，並附相關證明（倘該段期間曾經取得或喪失不動產所有
    權，應詳為標明不動產之地號、建號）。
八、聲請人重新提出最新現戶全戶之戶籍謄本（記事不得省略）
    。
九、聲請人陳報母親已於111年4月19日辭世，請聲請人於111年6
    月20日前說明聲請人是否拋棄繼承？如是，請提出已向法院
    聲請拋棄繼承之相關證明。如否，則請提出聲請人母親之遺
    產清冊、繼承系統表及各繼承人年籍資料暨說明聲請人可得
    繼承分配之財產數額及項目為何？並提出相關證明。
十、請聲請人說明現居地房屋為何人所有、基於何法律關係居住
    於上址。倘為租賃關係，則應提出「最新有效」之租賃契約
    書，及每月支付租金之證明。
十一、請補正說明聲請人是否於最近5年內從事國內外股票、期
      貨、基金或其他金融商品之投資交易？若有，請提出上開
      投資交易明細及證明文件。
十二、請聲請人重新製作『聲請更生前2年』、『聲請更生後迄今』
      之財產及收入狀況說明書，表明下列事項並提出證明文件
      （請分別製作聲請前2年及聲請後迄今之財產收入狀況說
      明書）：
    ㈠財產目錄：土地、建築最新登記謄本（含他項權利部）、
      動產（含名稱、種類、數量）、【聲請人於各金融機構之
      全部存摺及證券集保存摺之「完整全部內頁」影本（須附
      銀行名稱及帳號、完整內頁資料並補登至本裁定送達日之
      後）】、股票（含公司、營利事業統一編號、主營業所所
      在地），基金、外幣、保險單（含本人及配偶、未成年子
      女、父母為要保人或受益人之人壽保單及儲蓄性、投資性
      保單，並敘明各保險契約之有效期限、每期保費金額、有
      無曾以保單向保險公司借款，以及若終止該等保險契約，
      可領回之金額、保單紅利金和保單解約金金額各為若干？
      暨提出繳交保費單據及保險契約影本。）、事業投資或其
      他資產在內之所有財產，並其性質及所在地；如財產設定
      擔保債權、優先權或其他負擔，應一併表明（如抵押權、
      質權等），並提出該等權利之設定契約書，按聲請人陳報
      每月必要支出包含普通重型機車2輛(車牌號碼：000-000
      號、MCN-5185號)及自用小客車1輛（車牌號碼：0000-00
      ）之費用，請聲請人說明各汽、機車係為何人所有、目前
      殘值為何，並請提出各汽、機車之行照正反面影本，及殘
      值估價單。
    ㈡收入數額：薪資、年金、保險給付、租金收入、退休金或
      退休計畫收支款、各類政府補助金、津貼、買賣股票及基
      金或外幣等相關投資之所得、分居或離婚贍養費或其他收
      入款項在內之所有收入款項並檢附各該收入之收入證明，
      如薪資單等，並陳報聲請人有無於何公司行號兼職及每月
      兼職收入與證明文件，如有長期或某段期間內無從事固定
      正職工作或無收入之情形，亦請陳報起迄時間及說明詳細
      原因為何。
    ㈢必要支出數額：依消債條例第64條之2 規定，債務人必要
      生活費用，以最近一年衛生福利部或直轄市政府所公告當
      地區每人每月最低生活費1.2 倍定之；受扶養者之必要生
      活費用，準用第一項規定計算基準數額，並依債務人依法
      應負擔扶養義務之比例認定之；前二項情形，債務人釋明
      更生期間無須負擔必要生活費用一部或全部者，於該範圍
      內，不受最低數額限制；債務人證明確有必要支出者，不
      受最高數額及應負擔比例之限制；另依消債條例施行細則
      第21條之1 第3 項規定，就此部分即毋庸記載原因、種類
      及提出證明文件，聲請人如係依上開標準計算聲請更生前
      2 年及聲請更生後迄今必要支出數額，請註明之。聲請人
      陳報之必要支出如非以上開標準計算，應列出具體項目並
      提出相關文件證明，例如：聲請人之衣服、教育、交通（
      聲請人上下班交通工具為何？若是使用汽機車，應提出上
      開汽機車之行車執照影本及油資、修繕、保養費用、支出
      費用之證明文件）、租金（如有租屋，請提出租金轉帳證
      明），水電瓦斯及電話費等、醫療、稅賦開支（含營利事
      業所得稅申報書、綜合所得稅申報書）、全民健保、勞保
      、農保、漁保、公保或其他支出在內之所有必要支出數額
      ，暨提出相關單據（如發票、收據、繳費證明、轉帳存摺
      內頁等）證明。
    ㈣聲請人稱汽車（車牌號碼：0000-00）已遭法拍，請聲請人
      說明聲請人之汽車係何時完成法拍，為何仍有陳報該汽車
      之費用。
    ㈤聲請人陳報聲證14部分並未計載機車強制責任險費用為何
      ，請聲請人重新提出該項支出之證明。
    ㈥聲請人陳報手機費帳單號碼為0920***709，惟依聲請人機
      車意外險保險契約所示，被保險人手機為0908***501，與
      聲請人手機費帳單上記載不符，請聲請人完整陳報每月必
      要支出費用，並說明記載不符之原因。
十三、請補正說明聲請人之家庭親屬狀況：聲請人陳報原有扶養
      母親1人，請說明當時受聲請人扶養人之情況：⑴居住地⑵
      有無工作或投資財產或土地出租等其他收入來源⑶有無領
      取社福補助津貼，如租屋津貼補助、低收入戶補助、老年
      津貼、國民年金、育兒津貼、身心障礙補助等？⑷提出全
      國財產稅總歸戶財產查詢清單、108 、109 年度之綜合所
      得稅各類所得資料清單、各金融機構存摺內頁影本，及生
      活必要支出費用；另聲請人除妹妹外是否有其他應共同扶
      養母親之人？如有，請提出其最新戶籍謄本（記事欄勿省
      略）、全國財產稅總歸戶財產查詢清單、108 、109 年度
      之綜合所得稅各類所得資料清單。
十四、請向中華民國人壽保險商業同業公會（地址：臺北市○○路
      000 號5 樓）申請查詢「最新」歷年以來包含以聲請人為
      要保人或受益人之人壽保險投保紀錄，待該公會核發查詢
      結果相關文件後，再予一併陳報本院。
十五、聲請人請向中華民國銀行商業同業公會全國聯合會【地址
      ：臺北市○○區○○街0 號3 樓】申請查詢本人於各金融機構
      行是否開立存款帳戶，待該公會核發查詢結果相關文件後
      ，再予一併陳報本院。
十六、聲請人請向臺灣集中保管結算所股份有限公司【地址：臺
      北市○○○路000 號11樓】申請聲請人本人自107 年度以來
      迄今於該公司之往來證券商、股票餘額、異動表等相關資
      料。待該公司查詢核發保管帳戶客戶餘額表、客戶存券異
      動明細表、集保戶往來參加人明細資料表（含帳號）及投
      資人於清算交割銀行未開戶明細表等文件後，再予一併陳
      報本院。
十七、將來之更生程序得否順利進行，乃繫於聲請人依自身經濟
      狀況所提更生方案，是否確實可行及得兼顧債權人權益而
      定。倘更生方案無履行之可能，法院將無法認可更生方案
      ，債務人提出本件聲請將無實益，若經法院裁定開始更生
      程序者，請聲請人務必就下列事項詳細說明：聲請人負擔
      「每月必要生活費用」及每月「更生還款金額」各別為何
      ？有無其他可擔保之人？請說明欲如何提出更生方案（即
      每月可供還款金額、分期期數）。
（以上均請依序提出證明文件並加以標示（如標籤紙），且請務
必「完整影印清楚」，並請於書狀列載證據目錄。另請聲請人向
本院陳報之資料及任何陳述，切勿使用任何不確定之字樣，或假
設語氣、假設性推論。並請「詳細閱讀」後，逐一「誠實」補正
，切勿缺漏。又上開請聲請人申請之資料，請「盡速申請」後陳
報，否則本院難認聲請人已盡協力義務，有清理債務之真意與誠
意。另請「一次」即補正齊全。）